# 非经常性损益的问题

提问人：jiyuzhao 时间：2019-01-17 15:30:57
陈版主，您好！我们这里遇到一个问题，麻烦请教您一下！A 公司与其全资子公司 B 共同投资设立 C 公司，其中 A 公司持有 C 公司 60%股权，B公司持有 C 公司40% 股权，B 公司能够对C 公司形成重大影响故采用权益法核算，并且 B 公司本年度有业绩承诺，B 公司业绩承诺利润为当年度实现的扣非后净利润。本年度由于 C公司处置子公司造成 C 公司利润表大额亏损，在 C 公司层面由于处置子公司形成的损益作为非经常损益予以披露，那么 B 公司层面确认 C 公司的投资收益时能否将C 公司由于处置子公司形成的投资损失也作为非经常损益，C公司正常经营所得作为经常性损益。

回答人：chenyiwei
你的处理基本可以接受。但需在业绩承诺实现情况专项报告中详细披露非经常性损益的构成和认定为非经常性损益的理由。